# POS机刷卡账务处理问题

提问人：xueyou654 时间：2017-06-18 12:53:52
@chenyiwei 陈版主，请问楼主这个问题如何处理，谢谢。

回答人：chenyiwei
该款项是银行结算时间差导致，对客户而言，其款项已经支付，所以不应确认为应收账款。建议确认为其他应收款——在途结算资金。

提问人：xueyou654 时间：2017-06-18 17:28:36
@chenyiwei 陈版主，请问确认为其他货币资金——在途结算资金不更好吗？因为这本是在途结算资金，属于货币资金里一种。

回答人：chenyiwei
主要考虑是这部分资金不在任何一个企业的银行账户中，难以执行函证程序。